# 请教陈版：BOT项目保底收款金额的折现值超过了建造合同公允价值，如何进行处理

提问人：暴跳糖 时间：2017-10-10 11:41:04
某自来水厂为BOT项目，营运期政府保底的水费收入和利息返还金额折现后，超过了建造合同公允价值，如何进行会计处理？若按照BOT项目混合模式进行会计处理，无形资产将会出现负数？

回答人：chenyiwei
出现这种情况，表明该每年的固定收款金额中有一部分是用于弥补运营期内每年的日常运营成本、大修理和设备重置支出等的。在这种情况下，在完工时确认为金融资产的金额仅限于建造合同的公允价值，超过部分在建设完成时不予以确认。 日后运营期内，应按照（建造合同公允价值/对应的年金现值系数）确定每年固定收款额中用于回收建造成本并获取融资收益的金额，这部分金额在收取时冲减长期应收款；实际收到款项超出该金额的部分为该年度的运营维护收入，与对应的运营、大修等成本配比，

提问人：暴跳糖 时间：2017-10-11 10:10:45
陈版，对于这种情况是否可以将营运期政府保底水费收入的部分直接确认为应收账款和营业收入呢？有点不理解混合模式下营运期的保底和单纯是金融资产模式下营运期的保底会计处理的不同，我看过您之前的解释，单纯是金融资产模式，运营收入对应的应收账款是在后续确认运营收入时才确认的，混合模式中对应金融资产的部分是否可以参照这种处理方式确认呢？

回答人：chenyiwei
本案例中因为单纯就金融资产的初始确认金额已经相当于建造合同的公允价值了，所以尽管后续有超额业绩分成安排，也不再单独确认无形资产。

提问人：行的啊 时间：2017-10-11 12:45:07
这种混合模式，政府给的保底收入，是指保底水量还是明确保底金额，如果只是保底水量个人认为因水价是变化的，可以在完工时按工程支出确认无形资产，运营期内确认收入和成本，不对保底处理水量做特殊处理。

回答人：chenyiwei
基本赞同此观点。

提问人：sak008 时间：2018-03-27 21:01:21
陈版，请问超过部分在建设完成时不予确认的具体原因是什么？我的理解，是否应该将这个差额作为递延收益，在以后运营年度逐年确认？恳请解答！

回答人：chenyiwei
超出建造合同公允价值的超额部分，是对后续运营期间的运营成本的补偿和运营期合理利润。在进入运营期之前，这还只是待执行的合同，不能确认。